【裁判字號】    92,交訴,88
【裁判日期】    920605
【裁判案由】    公共危險
【裁判全文】
臺灣臺中地方法院刑事判決                          九十二年度交訴字第八八號
    公  訴  人  臺灣臺中地方法院檢察署檢察官
    被      告  乙○○
右列被告因公共危險案件，經檢察官提起公訴 (九十一年度偵字第二三一五三號)本
院判決如左：
    主  文
乙○○駛動力交通工具肇事，致人受傷而逃逸，處有期徒刑陸月。如易科罰金，以參
佰元折算壹日。緩刑參年。
    事  實
一、乙○○於民國九十一年九月十六日十五時五十分許，駕駛車牌號碼九Ｈ─三一七
    六號自用小客車，沿台中市○○街右轉進入三民路，應注意遵守交通號誌及車前
    交通狀況，以避免危險之發生，且按當時情節亦非不能注意，詎竟疏未注意及此
    ，貿然闖紅燈右轉，致撞及被害人甲○○所騎機車，甲○○因而車倒人傷（過失
    傷害部分業據告訴人於偵查中撤回告訴），經路人協助送醫治療得宜始得痊癒，
    而乙○○於肇致本件車禍，竟未下車救護傷患或報警處理，另行起意駕車逃逸，
    嗣經路人提供該自用小客車之車牌號碼予被害人轉交警方循線查獲。
二、案經台中市警察局第二分局移送檢察官偵查起訴。
    理  由
一、訊據被告乙○○固不否認於右揭時地駕車行經肇事地點，惟矢口否認有肇事逃逸
    之犯行，辯稱：其並不知道有撞到人，故駛離現場，警察找我時才知道肇事傷人
    云云。然查：右揭犯罪事實，業據被害人甲○○於警訊時及偵查中指訴明確，並
    有車損照片在卷可稽。且依被害人甲○○於本院審理時証稱：我由南往北屯路方
    向行駛，綠燈經過錦南街口被告撞到我，把我撞到馬路中間機車龍頭及腳踏板都
    壞了，我摔到地上撞擊聲音很大等語。參以被告於警訊時矢口否認於九十一年九
    月十六日十五時五十分許，有駕駛車牌號碼九Ｈ─三一七六號自用小客車，沿台
    中市○○街右轉進入三民路，並稱當時其人均在彰化云云。凡此，在在足以証明
    被告確實對於本件肇事經過，知之甚詳，所辯不知肇事云云，要屬卸責之詞，所
    辯不足採信。按汽車駕駛人駕駛汽車肇事致人受傷或死亡，應即採取救護或其他
    必要措施，並向警察機關報告，不得駛離或逃逸，道路交通管理處罰條例第六十
    二條定有明文。被告肇事後未即停車旋即駕車駛離現場，其肇事逃逸已甚灼然。
    是被告肇事致人受傷後逃逸犯行，堪以認定。
二、核被告所為係犯刑法第一百八十五條之四之肇事逃逸罪。爰審酌被告肇事後更棄
    被害人於不顧，其罪行甚重，惟念其犯罪後被害人到庭表示予以寬恕不願深究等
    一切情狀，從輕量處如主文所示之刑並諭知易科罰金之折算標準。又被告前未曾
    受有期徒刑以上刑之宣告，有本院被告全國前案記錄表在卷可稽，其因一時失慮
    ，致犯刑章，經此教訓，當知所警惕而無再犯之虞，且犯後已與被害人和解，本
    院認所宣告之刑以暫不執行為適當，爰併諭知緩刑，以啟自新。
三、據上論斷，應依刑事訴訟法第二百九十九條第一項前段、刑法第一百八十五條之
    四、第四十一條第一項前段、第七十四條第一款、罰金罰鍰提高標準條例第二條
    ，判決如主文。
中      華      民      國    九十二    年      六      月      五      日
                                    臺灣臺中地方法院交通法庭
                                        法  官  許金樹
右正本證明與原本無異。
如不服本判決，應於判決送達後十日內向本院提出上訴狀( 應附繕本 )，上訴於臺灣
高等法院臺中分院。
                                        書記官
中      華      民      國    九十二    年      六      月      五      日
論罪科刑法條：
中華民國刑法第一百八十五條之四
駕駛動力交通工具肇事，致人死傷而逃逸者，處六月以上五年以下有期徒刑。


司法院資訊處製作；財團法人民間司法改革基金會備份。
